臺灣高等法院刑事判決　　　　　　　　　　　　　九十三年度上訴字第二０三八號
　　上　訴　人
　　即　被　告　乙○○
　 指定辯護人　本院公設辯護人丙○○
右上訴人因強盜等案件，不服臺灣臺北地方法院九十三年度訴字第二一號，中華民國
九十三年五月二十七日第一審判決（起訴案號：臺灣臺北地方法院檢察署九十二年度
偵字第二三八六九號），提起上訴，本院判決如左：
    主  文
上訴駁回。
    事  實
一、乙○○前於民國八十二年間因違反麻醉藥品管理條例及強盜案件，分別經臺灣板
    橋地方法院以八十三年度訴緝字第四○號判處有期徒刑五月、臺灣臺北地方法院
    以八十二年度訴字第三三一七號判處有期徒刑三年二月確定，二案接續執行，於
    八十四年十二月二十三日假釋出監，嗣經撤銷假釋，尚須執行殘刑有期徒刑一年
    七月六日。又於八十五年間因違反麻醉藥品管理條例及竊盜案件，經臺灣臺北地
    方法院以八十五年度易字第三八一九號、八十五年度易字第二六六○號分別判處
    有期徒刑十月及八月，其中違反麻醉藥品管理條例案件因未上訴而確定，竊盜案
    由本院以八十五年度上易字第四○二七號駁回上訴確定，經本院以八十五年度聲
    字第一五七一號定應執行刑為一年三月。另於八十五年及八十六年間因妨害公務
    及違反麻醉藥品管理條例案件，分別經臺灣臺北地方法院以八十六年度易字第一
    二○七號、八十五年度訴字第二一五六號分別判處有期徒刑六月及一年，其中妨
    害公務部分因未上訴而確定，違反麻醉藥品管理條例案件則由本院以八十六年度
    上訴字第一四八號判決撤銷原審判決改判有期徒刑一年而確定，並經本院以八十
    六年度聲字第九○八號定應執行刑為一年四月。前開殘刑有期徒刑一年七月六日
    、定應執行刑一年三月、一年四月三者接續執行，於八十八年四月二十七日假釋
    出監，嗣假釋又遭撤銷，尚須執行殘刑一年六月二十六日，至九十年十二月十日
    始執行完畢。仍不知悔改，於九十二年十一月七日下午一時許，在臺北市○○街
    ○段二一巷三七號前，明知姓名年籍不詳之成年男子所兜售未掛車牌、引擎號碼
    為ＧＹＤ─二四八八九○號之重型機車（甲○○所有，於九十二年十月二十九日
    十七時許，在台北市○○○路○段八八號對面失竊），係來源不明之贓物，竟基
    於故買贓物之故意，以新臺幣（下同）五百元之價格購買之，並懸掛其弟邱添來
    所有之車牌號碼AYD338，供己代步之用。嗣於九十二年十一月十三日下午四時許
    ，乙○○適騎乘上開重型機車行經丁○○、詹慧玲位於臺北市○○路○段二○七
    巷七弄一號一樓之住家，因見該住家大門未關，竟基於為自己不法所有之意圖，
    侵入該住家（侵入住宅部分未據提起告訴）徒手竊取置放於客廳茶几上之一千七
    百元及行動電話一支（價值四千元）得手，恰為詹慧玲當場發現而大聲呼叫：「
    快一點，有搶匪搶東西。」乙○○見遭人發現迅即跑出屋外，欲騎乘上開機車逃
    離現場，為聽聞詹慧玲呼叫聲而尾隨追躡之丁○○抓住上開機車，乙○○為脫免
    逮捕，竟當場以加速騎乘機車前進拖行丁○○之方式對丁○○施以強暴，丁○○
    因而受有左側臉部、兩側膝部、右小腿、左肩部及左手肘多處擦傷等傷害（傷害
    部分未據提起告訴），旋為據報前來處理之警員當場逮捕，而悉上情。
二、案經臺北市政府警察局文山第二分局報請臺灣臺北地方法院檢察署檢察官偵查起
    訴。
    理  由
一、訊據上訴人即被告，固不諱言有竊盜、故買贓物犯行，惟否認準強盜犯行，辯稱
    ：不知被害人抓住伊機車等語，然查：上開犯罪事實，業據被告於警詢及原審坦
    白承認，核與證人甲○○、丁○○於警詢中陳述情節相符，是被告所辯，無非卸
    責之詞，不足採信，此外，並有贓物認領保管單二紙、診斷證明書、車輛竊盜、
    車牌失竊資料個別查詢報表及案發時監視器翻拍照片、丁○○受傷照片、現場照
    片共十七張在卷可資佐證，足認被告自白與事實相符，事證明確，被告犯行堪以
    認定。
二、按刑法第三百二十九條所謂當場，固不以實施竊盜或搶奪者尚未離去現場為限，
    即已離盜所而尚在他人跟蹤追躡中者，仍不失為當場，最高法院著有二十八年上
    字第一九八四號判例要旨可參。本件被告故買贓物，其後又下手行竊為詹慧玲發
    現後，被告當場以機車加速前進拖行丁○○之方式對丁○○施以強暴，核其所為
    ，係犯刑法第三百二十九條、第三百二十八條第一項之準強盜罪及刑法第三百四
    十九條第二項之故買贓物罪。被告所犯上開二罪間，犯意各別，行為不同，應分
    論並罰。被告前所受有期徒刑之宣告及執行完畢之情如犯罪事實欄所載，有本院
    被告全國前案紀錄表一份在卷可參，被告於有期徒刑執行完畢後五年內再犯本案
    有期徒刑以上之罪，為累犯，應依刑法第四十七條之規定加重其刑。
三、原審以事證明確，適用刑事訴訟法第二百九十九條第一項前段，刑法第三百二十
    九條、第三百二十八條第一項、第三百四十九條第二項、第四十七條、第五十一
    條第五款，罰金罰鍰提高標準條例第一條前段，並審酌被告於原審坦白承認犯行
    ，犯後態度尚佳，且下手竊取之物品價值不高，遭發現後為脫免逮捕即施強暴之
    犯罪手段，犯罪對於丁○○、甲○○所生之危害等情狀，分別量處故買贓物部分
    ，有期徒刑肆月；又竊盜，因脫免逮捕，當場施以強暴，處有期徒刑伍年陸月，
    應執行有期徒刑伍年捌月。認事用法量刑均無不當。被告上訴意旨以原審量刑太
    重，未強盜等語，為無理由，應予駁回。
據上論斷，應依刑事訴訟法第三百六十八條，判決如主文。
本案經檢察官鄭龍照到庭執行職務。
中　　　華　　　民　　　國　　九十三　　年　　　八　　　月　　二十四　　日
                              臺灣高等法院刑事第十庭
                                  審判長法  官　溫　耀　源
                                        法  官　吳　　  燦
                                        法  官　周　政　達
右正本證明與原本無異。
如不服本判決，應於收受送達後十日內向本院提出上訴書狀，其未敘述上訴之理由者
並得於提起上訴後十日內向本院補提理由書（均須按他造當事人之人數附繕本）。
                                        書記官  駱　麗　君
中　　　華　　　民　　　國　　九十三　　年　　　八　　　月　　二十六　　日
附錄：本案論罪科刑法條全文
刑法第三百二十九條
竊盜或搶奪，因防護贓物、脫免逮捕或湮滅罪證，而當場施以強暴脅迫者，以強盜論
。
刑法第三百二十八條第一項
意圖為自己或第三人不法之所有，以強暴、脅迫、藥劑、催眠術或他法，至使不能抗
拒，而取他人之物或使其交付者，為強盜罪，處五年以上有期徒刑。
刑法第三百四十九條第二項
搬運、寄藏、故買贓物或為牙保者，處五年以下有期徒刑、拘役或科或併科一千元以
下罰金。
